最高法院刑事判決                              八十七年度台上字第一四七三號
    上  訴  人  甲○○
右上訴人因違反麻醉藥品管理條例案件，不服台灣高等法院中華民國八十七年一月二
十三日第二審判決（八十六年度上訴字第五二九二號，起訴案號：台灣基隆地方法院
檢察署八十六年度偵字第二九六九、三二四八號），提起上訴，本院判決如左：
    主  文
上訴駁回。
    理  由
按刑事訴訟法第三百七十七條規定，上訴於第三審法院，非以判決違背法令為理由，
不得為之。是提起第三審上訴，應以原判決違背法令為理由，係屬法定要件。如果上
訴理由狀並未依據卷內訴訟資料，具體指摘原判決不適用何種法則或如何適用不當，
或所指摘原判決違法情事，顯與法律規定得為第三審上訴理由之違法情形，不相適合
時，均應認其上訴為違背法律上之程式，予以駁回。本件上訴意旨略稱：原判決以同
案被告李佳樺之供詞為上訴人甲○○販賣安非他命之認定；惟李女係與上訴人交惡故
意誣攀洩憤。上訴人曾請求傳訊李育益、江明川與其對質，原審並未傳訊，即以迴護
或坦護之詞不足採信為由，論處上訴人罪刑，自嫌違誤等語。查本件原判決係依憑同
案被告李佳樺於第一審偵審中之供證，及扣案之安非他命、電子秤、磅秤、分裝袋，
暨基隆市衛生局檢驗鑑定書、法務部調查局檢驗通知書等證據，認上訴人意圖營利連
續非法販賣化學合成麻醉藥品安非他命予李育益、江明川之犯行明確。因而撤銷第一
審判決，依連續犯論處上訴人連續非法販賣化學合成麻醉藥品，累犯罪刑。業已詳
所憑之證據及認定之理由。並以李佳樺乃上訴人密友，二人有性關係，為上訴人所不
諱言，自無誣陷上訴人之可能。況經警在上訴人住處查獲之安非他命淨重達二三七‧
九三公克，遠逾一般人自己吸用所需數量。且另有供分裝安非他命販賣用之電子秤、
磅秤、分裝袋等扣案為憑。而李佳樺亦證稱上開物品均屬上訴人所有。雖上訴人辯稱
：安非他命乃其與綽號〝正仔〞之友人共同出資購買供己吸用，電子秤亦係〝正仔〞
所有云云。惟經原審命其提出〝正仔〞之確實姓名住址以供查證，卻以不知其姓名住
址置答，足見所辯顯係卸責之詞不足採信。至證人李育益、江明川雖否認向上訴人購
買安非他命，但彼二人於上訴人住處為警查獲時，經警採尿檢驗結果，均呈安非他命
陽性反應，有基隆市衛生局檢驗鑑定書在卷可按。足證李佳樺上述指證，堪可採信。
李佳樺於原審改稱上訴人無販賣安非他命犯行，及證人李育益、江明川上開否認向上
訴人購買安非他命之證詞，均為迴護之詞，不足採信。上訴人否認販賣安非他命之辯
解，亦係卸責之詞，委無足採。分別於理由內詳加說明及指駁。經查本件原判決認定
上訴人販賣安非他命之事實係以李佳樺之證言，再佐以安非他命等證物，並非單憑李
佳樺之證言，其採證並無違背經驗及論理法則。且按刑事訴訟法第一百八十四條第二
項係規定因發見真實之必要得命證人與證人對質，是其應否對質，在審理事實之法院
，本有自由裁量之職權。原審既已將李佳樺之證言及證物一一提示供上訴人辯解之機
會，即使未命李佳樺與李育益、江明川對質，亦非違法。上訴意旨仍執陳詞就原判決
已明白論斷之事項，及原審並不違法之訴訟程序，任意指摘。顯與法律規定得為第三
審上訴理由之違法情形，不相適合。依上說明，其上訴違背法律上之程式，應予駁回
。
據上論結，應依刑事訴訟法第三百九十五條前段，判決如主文。
中      華      民      國    八十七    年      四      月    二十三    日
                              最高法院刑事第十庭
                                  審判長法官  吳  雄  銘
                                        法官  池  啟  明
                                        法官  陳  宗  鎮
                                        法官  石  木  欽
                                        法官  吳  火  川
      右正本證明與原本無異
                                              書  記  官
中      華      民      國    八十七    年      四      月    二十七    日
